臺灣新北地方法院刑事判決
                                   110年度審易字第1883號
公  訴  人  臺灣新北地方檢察署檢察官
被      告  許哲銘


上列被告因詐欺案件，經檢察官提起公訴（110年度偵字第36760
號），被告於準備程序進行中就被訴事實為有罪之陳述，本院合
議庭裁定由受命法官獨任進行簡式審判程序並判決如下：
    主  文
許哲銘共同犯詐欺取財罪，處拘役肆拾日，如易科罰金，以新臺
幣壹仟元折算壹日。
    事實及理由
一、本件犯罪事實及證據，除犯罪事實欄一、第5 行「於民國11
    0年9月4日佯裝為民間借款」更正為「於民國110年8月27日
    佯裝為民間借款」；第6行「使周孫裕以為真而陷於錯誤」
    補充為「使周孫裕信以為真而陷於錯誤，於110年9月1日16
    時10分許，」；證據清單及待證事實欄編號1「被告許哲銘
    之供述」更正為「被告許哲銘於警詢、偵查、本院聲請羈押
    訊問程序中之供述」；編號3「現場照片、新北市政府警察
    局板橋分局之搜索扣押筆錄及扣押物品目錄表」均刪除；證
    據部分另補充「被告許哲銘於本院準備程序及審理中之自白
    」、「通聯調閱查詢單、告訴人周孫裕提出之簡訊截圖、宅
    急便寄貨單及交易明細各1份」外，均引用如附件起訴書之
    記載。
二、核被告許哲銘所為，係犯刑法第339條第1項之詐欺取財罪。
    被告與其所屬詐騙集團成員，就上開犯行有犯意聯絡及行為
    分擔，應論以共同正犯。爰審酌被告正值青年，不思以正途
    賺取財物，反冀不勞而獲，擔任詐欺集團之收簿手，所為實
    非可取，兼衡被告之素行（見卷附臺灣高等法院被告前案紀
    錄表1 份）、國中畢業之智識程度（見本院卷附被告個人戶
    籍資料查詢結果各1紙）、家庭經濟狀況勉持（見臺灣新北
    地方檢察署110年度偵字第36760號卷第11頁）、因受傷暫時
    無法工作、需撫養快3歲之小孩、犯罪之動機、目的、手段
    、告訴人周孫裕所受之損失，及其犯後雖坦承犯行，然迄未
    取得告訴人諒解等一切情狀，量處如主文所示之刑，並諭知
    易科罰金之折算標準，以資懲儆。
三、沒收部分：
    查被告於本院聲請羈押訊問程序中供稱其沒有拿到報酬等語
    （見同上偵卷第114 頁），且依卷內事證，亦無法證明被告
    收取告訴人之金融帳戶存摺及金融卡等物已受有報酬，自無
    從諭知沒收犯罪所得。至被告詐得告訴人之金融帳戶存摺、
    金融卡等物，已轉交予其他詐欺集團成員而未扣案（見同上
    偵卷第114 頁），且該金融帳戶存摺、金融卡等物客觀上價
    值甚微，遺失後得掛失重新申辦，顯無財產價值或換價可能
    而欠缺刑法上重要性，爰依刑法第38條之2 第2 項規定不予
    宣告沒收，併此敘明。
據上論斷，應依刑事訴訟法第273條之1第1項、第299條第1 項前
段、第310條之2、第454條第2項，判決如主文。
本案經檢察官陳雅詩偵查起訴，由檢察官高智美到庭執行公訴。
中    華    民    國   111    年    2     月    24    日
                  刑事第二十三庭  法  官  傅明華
上列正本證明與原本無異。
如不服本判決，應於判決送達後20日內敘明上訴理由，向本院提
出上訴狀(應附繕本)，上訴於臺灣高等法院。其未敘述上訴理由
者，應於上訴期間屆滿後20日內向本院補提理由書「切勿逕送上
級法院」。
                                  書記官  黃毓琪
中    華    民    國   111    年    2     月    24    日
附本案論罪科刑法條全文：
中華民國刑法第339條
意圖為自己或第三人不法之所有，以詐術使人將本人或第三人之
物交付者，處5 年以下有期徒刑、拘役或科或併科50萬元以下罰
金。
以前項方法得財產上不法之利益或使第三人得之者，亦同。
前二項之未遂犯罰之。
--------------------------------------------------------
附件：
臺灣新北地方檢察署檢察官起訴書
                                    110年度偵字第36760號
　　被　　　告　許哲銘　男　23歲（民國00年0月00日生）
　　　　　　　　　　　　住彰化縣○○鄉○○路0號
　　　　　　　　　　　　居新北市○○區○○街000巷0號
　　　　　　　　　　　　國民身分證統一編號：Z000000000號
    選任辯護人  陳宏銘律師
上列被告因詐欺案件，已經偵查終結，認應提起公訴，茲將犯罪
事實及證據並所犯法條分敘如下：
　　　　犯罪事實
一、許哲銘於不詳時間、地點，擔任該詐騙集團之「取簿手」之
    工作，負責收取詐騙集團詐騙被害人所需之提款卡後交付與
    詐欺集團成員。許哲銘意圖為自己不法所有，與詐騙集團之
    其他成員共同詐欺取財之犯意聯絡，先由該詐騙集團所屬成
    員，於民國110年9月4日佯裝為民間借款，向不知情之周孫
    裕稱可以協助辦理貸款云云，使周孫裕以為真而陷於錯誤，
    將其所有之永豐商業銀行00000000000000號帳戶、國泰世華
    商業銀行帳號000000000000帳戶、台北富邦銀行帳號000000
    000000帳戶之金融卡及存摺影本，及中華郵政股份有限公司
    帳號00000000000000號帳戶存摺影本等物（下稱本案帳戶金
    融卡及存摺影本等物），以宅配之方式寄送至黑貓宅急便設
    於新北市○○區○○路000號營業所（下稱營業所），嗣許哲銘
    依詐欺集團成員之指示，於同年9月2日前往上址領取上開金
    融卡及存摺影本等物，隨即交付給詐欺集團成員。
二、案經周孫裕訴由新北市政府警察局板橋分局報告偵辦。
　　　　證據並所犯法條
一、證據清單及待證事實：
編號 證據名稱 待證事實 1 被告許哲銘之供述 訊據被告於偵查中矢口否認上開犯罪事實，辯稱：伊並未領取任何包裹云云，嗣於羈押審理中坦承全部犯罪事實。 2 證人即告訴人周孫裕於警詢中之指訴 證明其遭詐騙集團以貸款藉口詐騙，將本案帳戶金融卡及存摺影本等物寄送至營業所之事實。 3 卷附之營業所及沿線道路之監視錄影畫面、告訴人提供之通訊軟體LINE對話內容、現場照片、被告於案發時之行動電話通聯紀錄所示之基地臺位置、新北市政府警察局板橋分局之搜索扣押筆錄及扣押物品目錄表等 佐以證明本件犯罪事實。 
二、核被告所為，係犯刑法第339條第1項之詐欺取財罪嫌。被告
    與其所屬詐騙集團成員間，就上開犯行有犯意聯絡及行為分擔
    ，請論以共同正犯。
四、依刑事訴訟法第251條第1項提起公訴。
　　此　致
臺灣新北地方法院
中　　華　　民　　國　 110　　年　　10　　月　　8 　　日
　　　　　　　　　　　　　　檢察官　陳雅詩